# Cristhian Hader Sanchez Lopez

3154796414

Mader.sanchez0809@gmail.com

Q Calle 25 # 7A-28

#### Perfil laboral

Profesional con gran capacidad de liderazgo, trabajo en equipo, multifuncional, con facilidad de cohesión e innovador. Disfruto los retos, desafíos y proyectos nuevos que la compañía donde pretendo colaborar me pueda ofrecer. Con doce años de experiencia en liderar equipos de trabajo, coordinando proyectos en sistemas de trasmisión y distribución de energía eléctrica, específicamente en redes de baja y media tensión, operación y mantenimiento de la medida y control de pérdidas de energía. Me actualizo constantemente con los avances de mi profesión y mi objetivo en cualquier proyecto es cumplir los objetivos trazados aportando al éxito laboral del equipo de trabajo.

### Experiencia laboral

Profesional Senior Energy Balance **Enel Colombia** enero 2023 – actualidad Bogotá D.C.

- Seguimiento y control al cumplimiento del código de la medida.
- Garantizar el reporte a XM de fronteras comerciales.
- Interrogación local y remota de los medidores de energía para garantizar la disponibilidad de la información de acuerdo con la regulación.
- Análisis y critica de la información que se descarga diariamente de los equipos de medida principales y de respaldo evaluando valores históricos, tendencias y variaciones.
- Coordinar los mantenimientos correctivos, verificaciones y calibraciones de los equipos de medida.

#### Profesional Técnico

### Compañía Energética de Occidente agosto 2022 – Octubre 2022

Santander de Quilichao - Cauca

- Liderar la programación y ejecución de los programas de control y gestión de pérdidas de energía.
- Coordinar la implantación de nuevas tecnologías de la medida.
- Liderar y supervisar los planes de mantenimiento preventivo y correctivo de los circuitos de media y baja tensión, incluyendo gestión integral sobre los transformadores a intervenir.
- Coordinar con el centro de control las actividades requeridas para los trabajos programados en la red.
- Establecer estrategias para garantizar el cumplimiento de los planes definidos por la compañía.
- Definir controles y seguimientos efectivos para la gestión de materiales requeridos para ejecutar los planes definidos por la compañía.
- Liderar la gestión integral de contratistas, garantizando el cumplimiento operativo definido en cuanto a tiempos, calidad y oportunidad de las actividades ejecutadas.

Líder Proyecto Plan Recurrente Sostenible **AFINIA Grupo EPM** febrero 2022 – agosto 2022 Cartagena – Colombia

- Liderar el plan recurrente para garantizar el cumplimiento del indicador regulatorio de pérdidas de energía establecido por la compañía.
- Diagnosticar mediante barridos focalizados el afloramiento de energía en itinerarios con altos volúmenes de energía y tarifas en estratos altos e industriales.
- Garantizar el plan de instalación y mantenimiento de macro mediciones en baja y media tensión.
- Diagnóstico del estado de las redes de baja y media tensión para el blindaje de corredores turísticos e industriales.
- Liderar la instalación de nuevas tecnologías en la medida para garantizar la facturación.
- Coordinar la puesta a punto de nuevos suministros con planes de habilitación de vivienda y transformadores en barrios y sectores subnormales.
- Liderar la implementación y puesta en marcha del centro de gestión de alarmas, garantizando la telemetría en clientes regulados y no regulados.
- Estructuración y puesta a punto de perdidas administrativas.
- Seguimiento a la garantía y cumplimiento de las especificaciones técnicas de los contratos de operación establecidos con las compañías aliadas y diferentes socios estratégicos.

### Coordinador – Proyecto Operación de la Medida **CIMAD Ingeniería** septiembre 2020 – diciembre 2021 Zarzal – Colombia

- Coordinación del proyecto en mantenimiento y operación de la medida eléctrica.
- Diagnóstico del estado de las redes de media y baja tensión para el establecimiento de esquemas de blindaje de red para control de energía.
- Liderar procesos de remodelación de redes BT y MT para modernización de medida industrial y concentrada.
- Planeación estratégica de labores técnicas para asegurar el cumplimiento de indicadores y metas del proyecto.
- Coordinación de personal calificado para la operación técnica del proyecto.
- Diseño, elaboración y análisis de bases de datos para extraer, procesar y agrupar información para la generación de informes y toma de decisiones en el proyecto.
- Seguimiento y control de gastos e inventarios garantizando la estabilidad financiera del proyecto.
- Gestión logística de insumos, equipos y herramientas para la ejecución de actividades propias del proyecto para cada uno de los grupos técnicos.
- Cumplimiento de las especificaciones técnicas del proyecto en las actividades realizadas a toda instalación cumpliendo con los estándares de seguridad industrial y cuidado del medio ambiente.
- Cumplimiento del indicador de efectividad del plan de reducción de pérdidas de energía.
- Coordinación de actividades de reparación y mantenimiento en clientes regulados, no regulados, fronteras comerciales garantizando la telemedida, medida centralizada, medida directa e indirecta.

Supervisor Operación y Mantenimiento de la Medida **Celsia Colombia** mayo 2019 – julio 2020 Buenaventura - Colombia

- Coordinar, gestionar, y realizar seguimientos a los circuitos del sistema de distribución local en el plan de reducción de perdidas.
- Gestionar en conjunto con equipos de redes las actividades en los proyectos de expansión en el sistema de distribución local.
- Liderar proyectos de remodelación de red BT y MT para la modernización de la medida concentrada y control de energía en sectores comercial y residencial del Distrito.
- Identificación de redes áreas y subterráneas para fronteras comerciales y clientes no regulados medidos por media tensión.
- Participación en las líneas de diseño e identificación de circuitos a modernizar dentro del plan de expansión de redes, para implementar sistemas de medida de acuerdo con la evaluación técnico-social del sector a intervenir.
- Planeación de labores técnicas necesarias para asegurar el cumplimiento del indicador de pérdidas de energía.

- Coordinar y supervisar con el área de planeación y operación las consignaciones de los activos del sistema de distribución local.
- Planeación de actividades para la ejecución de consignaciones y maniobras en el sistema de distribución local y el sistema de trasmisión nacional, identificando puntos de apertura, puntos desenergizados y puntos de aterrizaje, de manera que la maniobra cumpla con las condiciones de seguridad para su ejecución.
- Diseño, elaboración y análisis de bases de datos para extraer, procesar y agrupar información para la generación de informes y toma de decisiones en todo el sistema de medida.
- Seguimiento a la garantía y cumplimiento de las especificaciones técnicas del contrato mediante el software SAP a las actividades realizadas a toda instalación por parte de las diferentes empresas aliadas de la compañía.
- Cumplimiento de la efectividad de las acciones del plan de reducción de pérdidas de energía.
- Aseguramiento de zonas de difícil gestión definiendo, calculando y midiendo sectores con medida centralizada y por media tensión.
- Coordinación de actividades de reparación y mantenimiento en clientes regulados, no regulados, fronteras comerciales garantizando la telemedida, medida centralizada, medida directa e indirecta.

Supervisor Operativo **ENECON SAS** septiembre 2017 - mayo 2019 Guadalajara de Buga — Colombia

- Coordinar, gestionar, y realizar seguimientos a los circuitos del sistema de distribución local en el plan de reducción de perdidas.
- Planear y coordinar las actividades para la ejecución de consignaciones y maniobras en activos del sistema de distribución local y el sistema de trasmisión nacional.
- Apoyar las actividades en los proyectos de expansión en el sistema de distribución local.
- Coordinación de actividades de reparación y mantenimiento en clientes regulados, no regulados, plantas de energía solar y fronteras comerciales garantizando la telemedida.
- Supervisión de personal calificado para la operación y mantenimiento de la medida eléctrica, en niveles de medición directa, semi-indirecta e indirecta y alumbrado público.
- Atención de los requerimientos técnicos del cliente en atención de PQR.

Supervisor Operativo INELMA Ltda. noviembre 2010 - agosto 2017 Guadalajara de Buga — Colombia

- Gestión y control de pérdidas de energía eléctrica en el sistema de distribución local.
- Supervisar personal calificado para la operación y mantenimiento de la medida eléctrica, en niveles de medición directa, semi-indirecta e indirecta y alumbrado público.
- Planear y coordinar actividades para la ejecución de consignaciones y maniobras en el sistema de distribución local y el sistema de trasmisión nacional.
- Apoyar las actividades en los proyectos de expansión en el sistema de distribución local.
- Coordinación de actividades de reparación y mantenimiento en clientes regulados, no regulados, plantas de energía solar y fronteras comerciales garantizando la telemedida.
- Control de itinerarios y rutas de lectura en medidores de energía eléctrica.
- Atención de los requerimientos técnicos del cliente en atención de PQR.
- Asegurar el cumplimiento del sistema de gestión de calidad, medio ambiente, salud y seguridad en el trabajo en su ámbito de actuación.

### Formación académica

### Especialización Gerencia de Proyectos

Universidad Asturias

#### Ingeniería Eléctrica

Institución Universitaria Pascual Bravo

## Tecnología en Supervisión de Redes de Distribución Eléctrica

SENA

#### Tecnología en Eléctrica

Institución Universitaria Pascual Bravo

#### **Bachiller Técnico Comercial**

Institución Educativa Tulio Enrique Tascón

#### **Estudios complementarios**

Sistema de Gestión de la Seguridad y Salud en el Trabajo Trabajo Seguro en Altura Nivel Avanzado

### **Habilidades**

- Liderazgo, trabajo en equipo, operación y control.
- Nivel avanzado en Digsilent, Matlab, Excel, Project, Power Bi, Power Aps, SAP, ATP y ciencia de datos